【裁判字號】    97,審訴,225
【裁判日期】    971212
【裁判案由】    毒品危害防制條例
【裁判全文】
臺灣士林地方法院刑事判決             97年度審訴字第225號
公  訴  人  臺灣士林地方法院檢察署檢察官
被      告  甲○○
上列被告因違反毒品危害防制條例案件，經檢察官提起公訴（九
十六年度毒偵字第二二八一號），被告為有罪之陳述，本院合議
庭裁定改行簡式審判程序，並判決如下：
    主  文
甲○○施用第一級毒品，累犯，處有期徒刑壹年壹月，扣案之注
射針筒壹支沒收。
    事  實
一、甲○○前因施用第一級毒品海洛因及第二級毒品甲基安非他
    命案件，經送觀察、勒戒後，認無繼續施用毒品傾向，於民
    國八十八年十二月十四日執行完畢釋放出所，並由臺灣士林
    地方法院檢察署檢察官以八十八年度毒偵字第三四五號為不
    起訴處分確定。又因連續施用毒品海洛因案件，經臺灣板橋
    地方法院檢察署檢察官聲請強制戒治，並以九十一年度毒偵
    緝字第三七二號提起公訴，強制戒治部分，於九十二年一月
    二十九日經臺灣板橋地方法院裁定停止戒治付保護管束，復
    於九十二年六月十九日經同法院裁定撤銷保護管束，於九十
    三年二月十日入臺灣臺北戒治所執行殘刑，九十三年六月一
    日保外就醫出所，嗣因法律修正免予執行；刑期部分，經臺
    灣板橋地方法院以九十三年度訴字第一二五二號判決處有期
    徒刑九月確定，復因槍砲彈藥刀械管制條例等案件，經同法
    院以九十二年度訴字第二一號判決處應執行有期徒刑一年二
    月，罰金新臺幣（下同）三萬元，與上開施用毒品案件合併
    定應執行有期徒刑一年十月，罰金三萬元確定，又於九十三
    年間犯施用第一級毒品案件，經同法院以九十三年度訴字第
    一三八四號判處有期徒刑一年確定，與上開合併定應執行案
    件接續執行，於九十五年八月三十一日縮短刑期執行完畢。
    詎其仍未戒除毒癮，於前案強制戒治免予執行釋放五年內，
    復基於施用第一級毒品海洛因之犯意，於九十六年十月十日
    十六時許為警採尿回溯一百二十小時內之某時，在臺北縣淡
    水鎮○○路一０二巷二十五號四樓，以針筒注射方式，施用
    海洛因一次。嗣於九十六年十月十日十六時許，為警在臺北
    縣淡水鎮○○路（起訴書誤載為學府路）與民權路口前盤檢
    查獲，並當場自其身上起出其所有已使用之注射針筒一支，
    經警採集尿液送驗呈嗎啡陽性反應，始悉上情。
二、案經臺北縣政府警察局淡水分局報請臺灣士林地方法院檢察
    署檢察官偵查起訴。
    理  由
一、前揭犯罪事實，業據被告甲○○於偵查中、本院準備程序及
    審理時供認不諱，又被告為警查獲時，經採集其尿液送檢驗
    結果，呈嗎啡陽性反應，有臺灣檢驗科技股份有限公司九十
    七年一月二十五日編號CH/2008/10693 號濫用藥物檢驗報告
    、臺北縣政府警察局淡水分局查獲毒品案件被移送者代碼對
    照表及尿液檢體監管紀錄表、國軍北投醫院九十七年十月九
    日醫投行政字第0970002333號函及臺灣士林地方法院檢察署
    辦案公務電話紀錄表各一份在卷可稽，復有查獲之注射針筒
    一支扣案可資佐證，足徵被告自白與事實相符。本件事證明
    確，被告犯行堪以認定。
二、按犯毒品危害防制條例第十條之施用毒品罪者，檢察官應聲
    請法院裁定令被告入勒戒處所觀察、勒戒。觀察、勒戒後，
    檢察官依據勒戒處所之陳報，認受觀察、勒戒人無繼續施用
    毒品傾向者，應即釋放，並為不起訴處分；認受觀察、勒戒
    人有繼續施用毒品傾向者，檢察官應聲請法院裁定令入戒治
    處所施以強制戒治。經觀察、勒戒或強制戒治執行完畢釋放
    後，五年內再犯毒品危害防制條例第十條之罪者，檢察官應
    依法追訴，毒品危害防制條例第二十條第一項、第二項、第
    二十三條第二項分別定有明文。查被告前因施用毒品案件，
    經法院裁定送強制戒治後，於九十三年六月一日保外就醫出
    所，嗣因法律修正免予執行，刑期部分，經臺灣板橋地方法
    院以九十三年度訴字第一二五二號判決處有期徒刑九月確定
    ，有臺灣板橋地方法院九十三年度訴字第一二五二號判決書
    、刑案資料查註紀錄表及矯正簡表各一份在卷可參，被告曾
    因施用毒品案件，經強制戒治執行完畢釋放後，五年內再犯
    毒品危害防制條例第十條之罪，經檢察官提起公訴，本院應
    予審理。按海洛因為毒品危害防制條例第二條第二項第一款
    所稱之第一級毒品。核被告施用海洛因之行為，係犯毒品危
    害防制條例第十條第一項之施用第一級毒品罪。被告持有海
    洛因進而施用，其持有海洛因之低度行為應為施用海洛因之
    高度行為所吸收，不另論罪。又被告有事實欄所述犯罪科刑
    執行情形，有臺灣高等法院被告前案紀錄表附卷可參，其於
    有期徒刑執行完畢後，五年內再故意犯有期徒刑以上之本罪
    ，應依刑法第四十七條第一項之規定論以累犯，並加重其刑
    。爰審酌被告有多次施用毒品之前科，素行不佳，惟考量其
    僅施用海洛因一次及犯罪戕害自己身心健康，與犯罪後供認
    犯行之態度等一切情狀，量處如主文所示之刑。
三、扣案之注射針筒一支，係被告所有供施用海洛因所用之物，
    業據其於本院審理時供明在卷，應依刑法第三十八條第一項
    第二款之規定宣告沒收。
據上論斷，應依刑事訴訟法第二百九十九條第一項前段、第二百
七十三條之一第一項，毒品危害防制條例第十條第一項，刑法第
十一條前段、第四十七條第一項、第三十八條第一項第二款，判
決如主文。
本案經檢察官蔡元仕到庭執行職務。
中    華    民    國    97    年    12    月    12    日
                  刑事第一庭法  官  周明鴻
以上正本證明與原本無異。
如不服本判決應於收受判決後10日內向本院提出上訴書狀，並應
敘述具體理由；其未敘述上訴理由者，應於上訴期間屆滿後20日
內向本院補提理由書（均須按他造當事人之人數附繕本）「切勿
逕送上級法院」。
                            書記官  丁梅芬
中    華    民    國    97    年    12    月    12    日
附錄論罪科刑法條：
毒品危害防制條例第十條第一項
施用第一級毒品者，處 6 月以上 5 年以下有期徒刑。


司法院資訊處製作；財團法人民間司法改革基金會備份。
